Minutes et répertoires du notaire Germain ANGOT, 5 juillet 1701 - 27 mars 1724 (étude XII)
Archives nationales
- Minutes de Germain ANGOT, 13 février 1685 - 1771; MC/ET/XII/262 - MC/ET/XII/589
  - Minutes. 1704, juillet - 1704, septembre, juillet 1704 - septembre 1704; MC/ET/XII/278
    - Devis et marché des ouvrages de maçonnerie et pilotis qu'il convient de faire pour le prolongement du mur des piliers et des arcades de la nef de l'église Saint-Louis-en-l'Ile, suivant les dessins et sous la conduite de Pierre Bullet, architecte du Roi., 14 juillet 1704; MC/ET/XII/278
    - Contrat pour cinq ans entre Thomas Philippe, sculpteur, et Sébastien Slodtz, sculpteur ordinaire du Roi, aux galeries du Vieux-Louvre, au profit de Jean-Baptiste Philippe, âgé de 17 ans, fils dudit Thomas Philippe. L'apprenti se nourrira et couchera chez son père, qui l'enverra chez son maître à 6 heures du matin en été jusqu'à 7 heures du soir, en hiver, le matin dès qu'il sera jour moyennant 150 l., 14 juillet 1704; MC/ET/XII/278
      contrat d'apprentissage; Louvre (palais du); Philippe, Jean-Baptiste; Philippe, Thomas; Slodtz, Sébastien (1655-1726); sculpteur
    - Cornu (Robert), maître peintre, [de l'Académie de quai de Gesvres Saint-Luc] § Obligation, 24 juillet 1704; MC/ET/XII/278
      obligation; Cornu, Robert
    - Girard (Charles) maître maçon rue des Fontaines § Cautionnement par .., 6 août 1704; MC/ET/XII/278
      Girard, Charles
    - Bienassé (Jean) maître Serrurier rue Saint Louis § Mariage de la belle fille de .., 11 août 1704; MC/ET/XII/278
      contrat de mariage; Bienassé, Jean
    - Jarent (Simon) Serrurier sur le Pont Saint Michel § Mariage de .., 11 août 1704; MC/ET/XII/278
      contrat de mariage; Jarent, Simon
    - Fournier (Jacques), orfèvre, rue Mouffetard § Mariage de .., 15 août 1704; MC/ET/XII/278
      contrat de mariage; Fournier, Jacques
    - Gars (Hilaire) marchand tapissier rue de Richelieu § bail à .., 18 septembre 1704; MC/ET/XII/278
      bail; Gars, Hilaire
    - Quittance. Dominique Magny. Maître de l'Académie royale de danse. Rue Saint Louis., 26 septembre 1704; MC/ET/XII/278
      quittance; Saint-Louis (rue); Magny, Dominique
  - Minutes. 1704, octobre - 1704, décembre, octobre 1704 - décembre 1704; MC/ET/XII/279
    - Jans (Jean) tapissier ordinaire du Roi à Paris § Déclaration, 15 octobre 1704; MC/ET/XII/279
      déclaration; Jans, Jean
    - Orry (Jacques) maître horloger rue Saint-Antoine § Cautionnement par la veuve de .., 16 octobre 1704; MC/ET/XII/279
      Orry, Jacques
    - Miole (Antoine) maître tapissier quai Malaquais § Cautionnement par .., 7 décembre 1704; MC/ET/XII/279
      Miole, Antoine
    - Mémoire des livres que Marie-Anne de Francienne (ou Francine) a achetés pour l'usage de son mari Charles de Riencourt, avocat au Parlement; voir acte du 12 septembre 1705, étude XII 283 sur le même sujet., 22 décembre 1704; MC/ET/XII/279
      Bibliothèque.
      Fichier Bibliothèques XVIe-XVIIIe siècles, par Claire Béchu, Marie-Antoinette Fleury, Madeleine Jurgens, Xenia Pamfilova, 1953-1996 (fichier papier entièrement dématérialisé; voir contexte dans le Plan d’orientation général - Notaires de Paris, guides thématiques du Minutier).
      Date de création de la notice: 2012
      reconnaissance; liste; Francienne, Marie-Anne de; Francine, Marie-Anne de; Riencourt, Charles de; avocat au parlement (Ancien Régime)
  - Minutes. 1705, janvier - 1705, mars, janvier 1705 - mars 1705; MC/ET/XII/280
    - Le Pas (Martin) entrepreneur de bâtiments, maître maçon à Paris § Consentement, 21 février 1705; MC/ET/XII/280
      Le Pas, Martin
    - Faverolle (Denis) maître menuisier rue du Cimetière Saint-Nicolas § Apprentissage, 23 février 1705; MC/ET/XII/280
      contrat d'apprentissage; Faverolle, Denis
    - Cautionnement de Pierre Lemaistre, architecte du Roi de l'Académie Royale, rue Saint-Honoré, pour Didier Robert, marchand, fermier judiciaire d'une maison, rue Ventadour, saisie sur Léonard Ticquet., 19 mars 1705; MC/ET/XII/280
      cautionnement; Saint-Honoré (rue); Ventadour (rue de); Lemaistre, Pierre; Robert, Didier; Ticquet, Léonard; architecte; commerçant
    - Martin (Christophe), peintre, rue de Jouy § Remboursement, 21 mars 1705; MC/ET/XII/280
      Martin, Christophe
    - Comparution de Charles Simonneau, graveur ordinaire du Roi, rue Saint-Victor, condamné par sentence rendue aux requêtes du Palais, à payer 586 l. au maître Charles Le Brun, auditeur en la chambre des comptes. Vu l'absence dudit Le Brun, Charles Simonneau se déclare déchargé du payement., 24 mars 1705; MC/ET/XII/280
      comparution; Saint-Victor (rue); Le Brun, Charles; Simoneau, Charles; graveur
    - Damas (Denis) maître menuisier rue de la Vieille Harengerie § Apprentissage, 29 mars 1705; MC/ET/XII/280
      contrat d'apprentissage; Damas, Denis
    - Menuisier (apprentissage) § Contrat pour 6 ans, entre Gilles Aubert, âgé de 25 ans, fils de Charles Aubert, mercier, et Denis Damas, maître menuisier. L'apprenti sera logé, nourri, et se blanchira lui même, moyennant 180 livres., 29 mars 1705; MC/ET/XII/280
      contrat d'apprentissage; Aubert, Gilles; Aubert, Charles; Damas, Denis
    - Grenet (Michel) marchand mercier grossier joaillier rue Saint Denis § transport, 31 mars 1705; MC/ET/XII/280
      Grenet, Michel
    - Vente à Pierre Cailleteau, architecte des bâtiments du Roi à Versailles, et à Charles Le Page, boulanger de la duchesse de Bourgogne, du tiers par indivis d'une maison sise à Versailles, nommée Hôtel de le Trésorerie des bâtiments du Roi, rue Satory, au prix de 3500 l., 25 mai 1705; MC/ET/XII/280
      Précisions sur les lieux: Versailles (Yvelines)--Satory (rue de, hôtel de la Trésorerie des bât; Versailles (Yvelines)--Satory (rue de)
      acte de vente; Versailles (Yvelines); Cailleteau dit Lassurance, Pierre (1655-1724); Le Page, Charles; architecte; boulanger
  - Minutes. 1705, avril - 1705, juin, avril 1705 - juin 1705; MC/ET/XII/281
    - De Mercenne (Gilles), peintre, à Paris § Titre nouvel de sa veuve, 3 avril 1705; MC/ET/XII/281
      titre nouvel; De Mercenne, Gilles
    - Varangot (Louis) architecte et entrepreneur de bâtiments à Paris § Procuration à .., 7 avril 1705; MC/ET/XII/281
      procuration; Varangot, Louis
    - Inventaire après décès de Claude FORGET, baron de Boulenois, capitaine général des fauconniers du Cabinet du Roi, gouverneur de Loudun., 18 avril 1705; MC/ET/XII/281
      Tapisserie, histoire de Céladon.
      inventaire après décès; Loudun (Vienne); Forget, Claude; officier civil (Ancien Régime); gouverneur
    - Bourdereau de Laborde (Adrian) marchand tapissier rue Chenet Saint-Landry § décharge de pièces, 22 avril 1705; MC/ET/XII/281
      Bourdereau de Laborde, Adrian
    - Rougemaille (Philippe), marchand orfèvre joaillier, place Dauphine § Décharge de pièces, 22 avril 1705; MC/ET/XII/281
      décharge; Rougemaille, Philippe
    - Donation et création de pension par Dominique MAGNY. Maître de l'Académie royale de danse. Rue Saint Louis., 30 avril 1705; MC/ET/XII/281
      donation; Saint-Louis (rue); Magny, Dominique
    - Viardot (Nicolas), marchand orfèvre, rue des Ormes § Abandonnement, 30 avril 1705; MC/ET/XII/281
      cession; Viardot, Nicolas
    - Vente à Pierre Cailleteau, architecte des bâtiments du Roi à Versailles, et à Charles Le Page, boulanger de la duchesse de Bourgogne, du tiers par indivis d'une maison sise à Versailles, appelée l'Hôtel de la Trésorerie des bâtiments du Roi, rue Satory, au prix de 7000 l., 30 mai 1705; MC/ET/XII/281
    - Langlet (Claude) maître potier d'étain rue Montorgueil § Cautionnement par .., 4 juin 1705; MC/ET/XII/281
      Langlet, Claude
  - Minutes. 1705, juillet - 1705, août, juillet 1705 - août 1705; MC/ET/XII/282
    - Bosseux (Louis) marchand joaillier rue des Bourdonnais § Cautionnement par .., 1er juillet 1705; MC/ET/XII/282
    - Marché avec des plans concernant la construction, pour la comtesse de Roussy, d'un mur de clôture pour clore une place où sera une marchine à battre du plâtre et du ciment. Edme Fourier, architecte et entrepreneur de bâtiments, rue Culture Sainte-Catherine., 8 juillet 1705; MC/ET/XII/282
      marché; Couture-Sainte-Catherine (rue de la); Arpajon, Catherine Françoise d' (1661-1716?); Fourier, Edme; architecte; chef d'entreprise
    - Loterie accordée par le Roi à l'oeuvre et fabrique de l'église Saint-Louis-en-l'Ile., 11 août 1705; MC/ET/XII/282
      décharge; Saint-Louis-en-l'Ile (église)
    - Devis et marché des ouvrages de maçonnerie et pilotis nécessaires à faire pour la continuation de l'église Saint-Louis-en-l'Ile et pour la construction de trois chapelles, suivant les plans ci-joints. Ce marché fait par Nicolas Berthier, juré du Roi, entrepreneur de bâtiments, Isidore Chastelain, architecte juré du Roi, et Pierre Convers, maître maçon, entrepreneur de bâtiments., 24 août 1705; MC/ET/XII/282
      plans en couleur
      marché; Saint-Louis-en-l'Ile (église); Berthier, Nicolas; Chastelain, Isidore; Convers, Pierre; architecte; chef d'entreprise; maçon
  - Minutes. 1705, septembre - 1705, décembre, septembre 1705 - décembre 1705; MC/ET/XII/283
    - Hermangé dit Lafontaine (Jean) maçon, entrepreneur de bâtiments fg. Saint-Antoine § Marché (travaux de maçonnerie au Moulin des Corbeaux, sur la rivière de Marne), 10 septembre 1705; MC/ET/XII/283
      marché; Hermangé dit Lafontaine, Jean
    - Bourcier (Louis), maître peintre et doreur, sur l'aile du pont Marie § Mariage de .., 24 novembre 1705; MC/ET/XII/283
      contrat de mariage; Bourcier, Louis
    - Grenet (Michel) marchand mercier grossier joaillier rue Saint-Denis § Décharge, 1er décembre 1705; MC/ET/XII/283
    - Duhamel (Pierre), marchand orfèvre, rue de la Juiverie § Cautionnement par .., 11 décembre 1705; MC/ET/XII/283
      cautionnement; Duhamel, Pierre
    - Laget (Pierre), marchand d'orfèvre, rue Saint-Louis § Sauf conduit Cf. Contrat d'union à la même date, 24 décembre 1705; MC/ET/XII/283
      convention; Laget, Pierre
  - Minutes. 1706, janvier - 1706, février, janvier 1706 - février 1706; MC/ET/XII/284
    - Cautionnement par Pierre Lemaistre, architecte des bâtiments du Roi et de son Académie, rue Saint-Honoré, pour Didier Robert, bourgeois de Paris, femier judiciaire d'une maison saisie, rue Ventadour., 13 janvier 1706; MC/ET/XII/284
      cautionnement; Saint-Honoré (rue); Ventadour (rue de); Lemaistre, Pierre; Robert, Didier; architecte; architecte
    - Lescardé (Octave), marchand orfèvre, cour Neuve du Palais § Cautionnement par .., 31 janvier 1706; MC/ET/XII/284
      cautionnement; Lescardé, Octave
    - Coffart (Pierre Lucas), marchand orfèvre, quai des Morfondus § Cautionnement par .., 31 janvier 1706; MC/ET/XII/284
      cautionnement; Coffart, Pierre Lucas
    - La Vigne (Denis) maçon à Bougival près Marly § remboursement, 3 février 1706; MC/ET/XII/284
      La Vigne, Denis
    - Planié (Jean) maître maçon rue des Francs Bourgeois § Déguerpissement, 7 février 1706; MC/ET/XII/284
      Planié, Jean
    - Charlot (Jean Baptiste) horloger Quai Neuf § Mariage de .., 8 février 1706; MC/ET/XII/284
      contrat de mariage; Charlot, Jean Baptiste
    - Charlot (Pierre) horloger à Amiens § Mariage du fils de .., 8 février 1706; MC/ET/XII/284
      contrat de mariage; Charlot, Pierre
    - Nantier (Jacques), maître menuisier, rue Neuve Sainte-Geneviève § Bail par .., 21 mars 1706; MC/ET/XII/284
      bail; Nantier, Jacques
  - Minutes. 1706, mars - 1706, avril, mars 1706 - avril 1706; MC/ET/XII/285
    - Giraud (Louis) architecte et maître maçon rue du Sépulchre § Quittance, 6 mars 1706; MC/ET/XII/285
      quittance; Giraud, Louis
    - Brisseau (Abel), marchand orfèvre, rue de Matignon § Transaction, 9 mars 1706; MC/ET/XII/285
      accord; Brisseau, Abel
    - Clavier (Charles) maître coffretier bahutier rue de la Barillerie § Compte et quittance, 27 mars 1706; MC/ET/XII/285
      quittance; Clavier, Charles
  - Minutes. 1706, mai - 1706, juin, mai 1706 - juin 1706; MC/ET/XII/286
    - Coutelle (Laurent) maître serrurier rue Baillif § Obligation, 1er mai 1706; MC/ET/XII/286
      obligation; Coutelle, Laurent
    - Potier (Charles) maçon rue Saint-Germain-l'Auxerrois § Décharge, 16 mai 1706; MC/ET/XII/286
      Potier, Charles
    - Inventaire après décès de Marguerite AUBOUIN, dressé à la requête de Dominique MAGNY, maître de l'Académie royale de danse, son mari.. Rue Saint Louis., 21 mai 1706; MC/ET/XII/286
      Tableaux, bibliothèque, vaisselle d'argent
      inventaire après décès; Saint-Louis (rue); Magny, Dominique; Aubouin, Marguerite
    - Marcadé (Guillaume) maître serrurier à Paris § Compte et quittance, 8 juin 1706; MC/ET/XII/286
      quittance; Marcadé, Guillaume
    - Bailly (Jean Baptiste) entrepreneur de bâtiments du Roi rue Copeau § Cautionnement par .., 23 juin 1706; MC/ET/XII/286
      Bailly, Jean Baptiste
  - Minutes. 1706, juillet - 1706, septembre, juillet 1706 - septembre 1706; MC/ET/XII/287
    - Vallet (Nicolas) maître serrurier rue Saint Martin § transaction, 21 juillet 1706; MC/ET/XII/287
      accord; Vallet, Nicolas
    - Godard (Guillaume) architecte et entrepreneur de bâtiments rue des Bernardins § Reconnaissance de devis et marché d'ouvrages de maçonnerie qu'il convient faire à la ferme et à la basse cour au château d'Atis., 31 juillet 1706; MC/ET/XII/287
      reconnaissance; devis; marché; Godard, Guillaume
    - Mariage de Jean-Baptiste Henin, chevalier, gentilhomme ordinaire du roi, rue de Cléry, paroisse Saint Eustache, et de Marie Marguerite Monnerat, rue et paroisse Saint Louis, île Notre Dame., 4 août 1706; MC/ET/XII/287
      Actes signalés par Thierry Boudignon, 2003-2012 (base de données migrée: voir contexte dans le Plan d’orientation général - Notaires de Paris, guides thématiques du Minutier).
      Date de création de la notice: 2003
      contrat de mariage; Cléry (rue de); Saint-Louis (rue); Henin, Jean-Baptiste; Monnerat, Marie Marguerite
  - Minutes. 1706, octobre - 1706, décembre, octobre 1706 - décembre 1706; MC/ET/XII/288
    - Compte rendu par Dominique MAGNY, maître de l'Académie royale de danse et pensionnaire du roi, veuf de Marguerite AUBOUIN, veuve en premières noces de Jean VENARD, marchand de vin, aux enfants mineurs de Marguerite et Jean., 26 octobre 1706; MC/ET/XII/288
      compte-rendu; Magny, Dominique; Aubouin, Marguerite; Venard, Jean; commerçant
    - Partage de la succession de Marguerite AUBOUIN entre Dominique MAGNY, maître de l'Académie royale de danse, rue Saint Louis, et les enfants de son premier mariage avec Jean VENARD, marchand de vin., 26 octobre 1706; MC/ET/XII/288
      partage; Saint-Louis (rue); Magny, Dominique; Aubouin, Marguerite; Venard, Jean; commerçant
    - Miché (Jacques) architecte juré expert du Roi et des bâtiments rue du Murier § Compte et quittance, 30 novembre 1706; MC/ET/XII/288
      quittance; Miché, Jacques
  - Minutes. 1707, janvier - 1707, mars, janvier 1707 - mars 1707; MC/ET/XII/289
    - Bail à Pierre Gallays, graveur, rue Saint-Jacques., 3 février 1707; MC/ET/XII/289
      bail; Saint-Jacques (rue); Gallays, Pierre; graveur
    - Pacart (Gilbert) entrepreneur de bâtiments rue du Cherche-Midi § Désistement de bail, 5 février 1707; MC/ET/XII/289
      bail; Pacart, Gilbert
    - Vente et transport par Robert Cornu, maître peintre, quai de Gesvres à André Tramblin, maître peintre, des bordures dorées et tableaux se trouvant dans sa boutique (mention de tableaux et estampes)., 23 février 1707; MC/ET/XII/289
      Date de révision: 2011-2012, 2016 (Marie-Françoise Limon-Bonnet)
      acte de vente; cession; Cornu, Robert
    - Sanson (Michel) ébéniste à Paris § Etat des créanciers, 25 février 1707; MC/ET/XII/289
      Sanson, Michel
    - Viardot (Nicolas), marchand orfèvre § Etat des créanciers, 25 février 1707; MC/ET/XII/289
      Viardot, Nicolas
    - Choullier (M.), maître peintre, à Paris § Etat des créanciers de messire Germain Larcher, conseiller au Parlement, 25 février 1707; MC/ET/XII/289
      Choullier (M.); Larcher, Germain
    - Tinet (Michel) marchand tapissier rue des Minimes § Cautionnement par .., 2 mars 1707; MC/ET/XII/289
      Tinet, Michel
  - Minutes. 1707, avril - 1707, juin, avril 1707 - juin 1707; MC/ET/XII/290
    - Nourry (Philippe), menuisier, rue de Reuilly § Donation faite par la veuve de .., 14 avril 1707; MC/ET/XII/290
      donation; Nourry, Philippe
    - CAGNART (Etienne) Maître menuisier Rue Pavée § Renonciation à un héritage par .., 21 avril 1707; MC/ET/XII/290
      Cagnart, Etienne
    - LE GIVEZ (Pierre) Maître menuisier Ile Notre Dame. § Testament de la femme de .., 26 avril 1707; MC/ET/XII/290
      testament; Le Givez, Pierre
    - Julliet (Charles), marchand orfèvre joaillier, quai de l'Horloge § Cautionnement donne par .., 14 mai 1707; MC/ET/XII/290
    - CHEVALIER (Pierre) Entrepreneur des bâtiments Versailles § Cautionnement donné par .., 20 mai 1707; MC/ET/XII/290
      Chevalier, Pierre
    - SOUCHART (Jean) Maître doreur sur bois Paris § Procuration donnée a .., 17 juin 1707; MC/ET/XII/290
      procuration; Souchart, Jean
    - CHOCQUET (Claude) Marchand ébéniste Paris § Cautionnement donné à .., 18 juin 1707; MC/ET/XII/290
      Chocquet, Claude
    - YON (Jean Vincent) Marchand orfèvre Rue de l'Arbre Sec. § Mainlevée donnée par .., 29 juin 1707; MC/ET/XII/290
      Yon, Jean Vincent
  - Minutes. 1707, juillet - 1707, septembre, juillet 1707 - septembre 1707; MC/ET/XII/291
    - PHILIPPES (Thomas) Sculpteur Paris § Inventaire après décès de la soeur de .., 4 juillet 1707; MC/ET/XII/291
      inventaire; Philippes, Thomas
    - LEGERET (Marin) Maître menuisier. Rue Saint-Louis. § Inventaire après décès de la belle sieur de .., 4 juillet 1707; MC/ET/XII/291
      inventaire; Legeret, Marin
    - GUERRIER (Christophe) Maître Sculpteur et peintre Rue des Arcis § Bail au profit de .., 20 juillet 1707; MC/ET/XII/291
      bail; Guerrier, Christophe
    - Leceret (Pierre), maître menuisier, rue Saint-Louis § Inventaire après décès de la femme de .., 20 juillet 1707; MC/ET/XII/291
      inventaire après décès; Leceret, Pierre
    - DEBAURAIN (François) Maître Serrurier Rue Guillaume § Union des créanciers de FORCATEL (Claude), 23 septembre 1707; MC/ET/XII/291
      Debaurain, François
    - Beguin (Louis), marchand orfèvre, quai des Orfèvres § Union des créanciers de la succession de Forcadel (Claude), 23 septembre 1707; MC/ET/XII/291
      convention; partage; Beguin, Louis; Forcadel, Claude
    - DELASTRE (Denis) relieur Rue des Mathurins. § Union des créancier de FORCATEL (Claude), 23 septembre 1707; MC/ET/XII/291
      Delastre, Denis
  - Minutes. 1707, octobre - 1707, décembre, octobre 1707 - décembre 1707; MC/ET/XII/292
    - BIENASSÉ (Jean) Maître Serrurier Rue Saint-Louis § Mise en apprentissage chez -, 16 octobre 1707; MC/ET/XII/292
    - SERRURIER (apprentissage de) § mise en .. par DESMEL (Nicolas) maître d'école de son fils NICOLAS âgé de 18 ans pour 5 ans chez BIRNASSÉ (Jean) qui le couche nourri loge, blanchi, sans rien débourser de part ni d'autre, 16 octobre 1707; MC/ET/XII/292
      contrat d'apprentissage
    - BARÉ (Horloger) Paris § Pendule par ..; Inventaire après décès de LEGRAND (François), 22 octobre 1707; MC/ET/XII/292
      inventaire
    - GODARD (Guillaume) Maître maçon Rue des Bernardins § Quittance donné par .., 27 novembre 1707; MC/ET/XII/292
      quittance; Godard, Guillaume
    - DESBETTE (Antoine) Maître menuisier Paris § Consentement donné par .., 13 décembre 1707; MC/ET/XII/292
      Desbette, Antoine
  - Minutes. 1708, janvier - 1708, mars, janvier 1708 - mars 1708; MC/ET/XII/293
    - DELASTRE (Jean) Maître fondeur Rue Saint-Sauveur § Cautionnement donné par -, 10 janvier 1708; MC/ET/XII/293
      Delastre, Jean
    - TAPISSIER (apprentissage de) § mise en .. par DIVER (Adrien) âgé de 25 ans pour 6 ans chez FORGEOT (Denis) qui le nourri le loge, couche lui donne 2 septiers et demi de vin par jour moyennant 400 livres-, 17 février 1708; MC/ET/XII/293
    - FORGEOT (Denis) Maître et Marchand tapissier Rue de Portou ( ? ) Paroisse Saint-Gervais § Mise en apprentissage chez .., 17 février 1708; MC/ET/XII/293
      contrat d'apprentissage; Forgeot, Denis
    - VIENNE (Pierre de) Marchand joaillier Paris § Délaissement au profit de .., 24 février 1708; MC/ET/XII/293
      Vienne, Pierre de
    - Choullier (Pierre), maître peintre, rue Phélipeaux § Délaissement au profit de .., 24 février 1708; MC/ET/XII/293
      cession; Choullier, Pierre
    - Viardot (Nicolas), marchand orfèvre, pont au Change § Délaissement au profit de .., 24 février 1708; MC/ET/XII/293
    - Sanson (Michel), maître menuisier en ébène, enclos et paroisse du Temple § Délaissement au profit de .. 2 actes, 24 février 1708; MC/ET/XII/293
      cession; Sanson, Michel
    - POTIER (Jacques) Maçon Paris § Consentement .., 26 février 1708; MC/ET/XII/293
      Potier, Jacques
  - Minutes. 1708, avril - 1708, juin, avril 1708 - juin 1708; MC/ET/XII/294
    - Dutrou (Nicolas) brodeur ordinaire des écuries Rue Neuve Saint-Roch § Cautionnement par .., 24 avril 1708; MC/ET/XII/294
      Dutrou, Nicolas
    - Lemoine (Charles) architecte, entrepreneur de bâtiments rue de la Parcheminerie § Cautionnement par..., 4 mai 1708; MC/ET/XII/294
    - Toisé d'ouvrages faits à l'église Saint-Louis-en-l'Ile depuis l'arrêt du 2 octobre 1703 jusqu'au 15 décembre 1707, par Nicolas Berthier, architecte juré du Roi, Isidore Chastelain, aussi architecte juré du Roi et Pierre Convers, maître maçon, entrepreneur de bâtiments. Ce toisé a été réglé par acte le 9 mai 1708., MC/ET/XII/294
      Saint-Louis-en-l'Ile (église); Berthier, Nicolas; Chastelain, Isidore; Convers, Pierre; architecte; chef d'entreprise; maçon
    - Maurel (Charles) marchand fayencier rue Saint-Antoine § Obligation raportée, 16 mai 1708; MC/ET/XII/294
      obligation; Maurel, Charles
    - Pelletier (Gervais), menuisier, rue Bordette § Mariage du fils de .., 28 mai 1708; MC/ET/XII/294
      contrat de mariage; Pelletier, Gervais
    - Devis des ouvrages de charpenterie nécessaires à faire pour le comble de la grande nef de l'église Saint-Louis-en-l'Ile par François Bonnaut, maître charpentier, rue de Sèvres., 8 juin 1708; MC/ET/XII/294
      devis; Saint-Louis-en-l'Ile (église); Sèvres (rue de); Bonnaut, François; charpentier
    - Julliet (Charles), marchand orfèvre joaillier, quai de l'Horloge du Palais § Cautionnement par .., 21 juin 1708; MC/ET/XII/294
    - Compte et quittance concernant la machine à écraser le plâtre. Edme Fourier, architecte juré expert, entrepreneur de bâtiments du Roi, rue Culture Sainte-Catherine., 22 juin 1708; MC/ET/XII/294
      constitution de rente; quittance; Couture-Sainte-Catherine (rue de la); Fourier, Edme; architecte; chef d'entreprise
  - Minutes. 1708, juillet - 1708, septembre, juillet 1708 - septembre 1708; MC/ET/XII/295
    - Creuzé (Michel) marchand joaillier quai du Grand cours d'eau § Cautionnement par .., 5 juillet 1708; MC/ET/XII/295
    - Leblond (Paul), marchand orfèvre, rue Saint-Louis § Cautionnement par .., 22 juillet 1708; MC/ET/XII/295
      cautionnement; Leblond, Paul
    - Bosseux (Louis) marchand joaillier rue des Bourdonnais § Cautionnement par .., 18 août 1708; MC/ET/XII/295
    - Legeret (Pierre) maître menuisier rue Saint Louis § Apprentissage, 27 août 1708; MC/ET/XII/295
      contrat d'apprentissage; Legeret, Pierre
    - Menuisier (apprentissage) § Contrat pour 6 ans, entre Etienne Lamarche, gagne-denier, et Pierre Legeret, maître menuisier, au profit de Marc Lamarche, âgé de 20 ans, fils dudit Etienne Nourri, logé et blanchi.sans deniers déboursés. Le maître payera les 2 premières années, à son apprenti 6 ( ?) par jour de travail, 3e année - 80 ( ?);; 10 sols - 4e année., 27 août 1708; MC/ET/XII/295
      contrat d'apprentissage; Lamarche, Etienne; Legeret, Pierre; Lamarche, Marc; Nourri, Etienne